【裁判字號】    94,上易,22
【裁判日期】    950309
【裁判案由】    給付貨款
【裁判全文】
臺灣高等法院高雄分院民事裁定          94年度上易字第22號
聲  請  人
即  上訴人  英奇企業股份有限公司
法定代理人  乙○○
訴訟代理人  甲○○
相  對  人
即被上訴人  隆成米粉工廠有限公司
法定代理人  丙○○
訴訟代理人  莊美貴律師
上列當事人間因給付貨款事件，聲請人聲請裁定停止訴訟程序，
本院裁定如下：
    主  文
聲請駁回。
聲請訴訟費用由聲請人負擔。
    理  由
一、聲請人聲請意旨略以：聲請人及訴外人Sunword and Com-
    pany Ltd.(以下稱Sunword 公司）共同向相對人訂製米粉並
    銷售至日本，因相對人有違約及侵權行為等情，肇致聲請人
    及訴外人Sunword 公司受有鉅額損害，聲請人及訴外人向台
    灣台南地方法院提起侵權行為損害賠償之訴，經台南地方法
    院以92年度重訴字第391 號判決聲請人敗訴，業經聲請人提
    起上訴，目前正由台灣高等法院台南分院94年度重上字第13
    號審理中，本案之訴訟資料及請求之基礎原因事實皆與台灣
    高等法院台南分院94年度重上字第13號完全相同，縱相對人
    得請求給付價金，聲請人亦得主張抵銷，聲請人於本案據以
    抵銷之債權是否存在，應以台灣高等法院台南分院94年度重
    上字第13號裁判為斷，為避免二者審理結果矛盾，爰依民事
    訴訟法第182 條第1 項之規定請求裁定停止本案訴訟程序。
    並請將本件裁定與上述台灣高等法院台南分院94年重上字第
    13 號 案件合併審理云云。
二、按訴訟之法律關係後是否成立，雖為本訴訟之先決問題，惟
    本訴訟，法院是否以裁定停止訴訟程序，仍得斟酌情形，依
    其自由意見決定之，非不得自為關於本案之裁判，此觀民事
    訴訟法第182條第1項之規定自明。
三、經查，本件被上訴人係於民國93年4 月22日向原審法院提起
    本件之訴，請求上訴人給付貨款58萬5,034 元及遲延利息。
    而上訴人則前於民國92年10月間即與訴外人Sunword 公司向
    台灣台南地方法院起訴請求上訴人與訴外人丙○○連帶賠償
    新台幣1 千萬元及法定遲延利息，經臺灣台南地方法院以92
    年度重訴字第391 號損害賠償事件受理在案（上訴後現為台
    灣高等法院台南分院94年重上字第13號），此有卷內資料可
    稽，上訴人於本件訴訟中並以對被上訴人有上開1 千萬元債
    權存在為抵銷之抗辯，基此，上開台灣台南地方法院92年度
    重訴字第391 號損害賠償事件固可認為本件訴訟之先決問題
    ，亦即本件訴訟之裁判可認為以上開台灣台南地方法院損害
    賠償事件是否成立為據，惟本件訴訟原審法院已就上訴人之
    抵銷抗辯是否有理由予以調查審認，且上訴人於本審就其抵
    銷抗辯，亦提出諸多證據在卷可供本院調查審認，故本院認
    本件尚無依民事訴訟法第182 條第2 項規定予以裁定停止訴
    訟程序之必要，故上訴人聲請裁定停止本件訴訟為無理由，
    又上訴人聲請將本件移送至台灣高等法院台南分院94年重上
    字第13號合併審理，亦於法無據，應予駁回。
四、依民事訴訟法第95條、第78條，裁定如主文。
中    華    民    國    95    年    3     月    9     日
                            民事第四庭
                                審判長法官  蔡文貴
                                法      官  徐文祥
                                法      官  黃科瑜
以上正本證明與原本無異。
本件不得抗告。
中    華    民    國    95    年    3     月    10    日
                                書  記  官  葉淑華
                                                 A


司法院資訊處製作；財團法人民間司法改革基金會備份。
